【裁判字號】    90,易,3452
【裁判日期】    901227
【裁判案由】    著作權法
【裁判全文】
臺灣板橋地方法院刑事判決                          九十年度易字第三四五二號
    公  訴  人  臺灣板橋地方法院檢察署檢察官
    被      告  丙○○
右列被告因違反著作權法案件，經檢察官提起公訴（九十年度偵字第一四八八六號）
，本院判決如左：
    主  文
丙○○連續以明知為侵害著作權之物意圖營利而交付之方法侵害他人著作權，處有期
徒刑伍月，如易科罰金以佰元折算壹日。
扣案如附表一、二所示之盜版音樂光碟參佰伍拾陸片、影音光碟片壹佰拾陸片及新台
幣壹仟元均沒收。
    事  實
一、丙○○明知附表一所示梁靜茹等人所演唱之「閃亮的星」等音樂光碟片及附表二
    所示之「尖峰時刻２」等影音光碟片（詳如附表一、二所示），分別係屬「滾石
    國際音樂股份有限公司」、「上華國際企業股份有限公司」、「豐華唱片股份有
    限公司」、「華納國際音樂股份有限公司」、「新力哥倫比亞音樂股份有限公司
    」、「福茂唱片音樂股份有限公司」、「魔岩唱片股份有限公司」、「環球國際
    唱片股份有限公司」、「艾迴股份有限公司」、「宇宙國際音樂股份有限公司」
    、「博德曼股份有限公司」、「科藝百代股份有限公司」及「美商迪士尼企業股
    份有限公司」、「美商時代華納娛樂公司」、「美商二十世紀福斯影片股份有限
    公司」、「美商美國環球影片股份有限公司」、「美商哥倫比亞影片股份有限公
    司」、「美商新線製作股份有限公司」、「美商米高梅影片股份有限公司」及「
    美商派拉蒙影片股份有限公司」（以下分別簡稱為滾石公司、上華公司、豐華公
    司、華納公司、新力公司、福茂公司、魔岩公司、環球公司、艾迴公司、宇宙公
    司、博德曼公司、科藝百代公司及美商迪士尼公司、美商華納公司、美商福斯公
    司、美商環球公司、美商哥倫比亞公司、美商新線公司、美商米高梅公司及美商
    派拉蒙公司）享有著作財產權之音樂及視聽著作，其中屬外國人著作部分兼係依
    「北美事務協調委員會與美國在臺協會著作權保護協定」第一條第四項所定應受
    中華民國著作權法之保護，猶分別於民國九十年八月四日、同年九月六日下午七
    時許，皆在台北縣北二高鶯歌交流道旁，以音樂光碟片每片新臺幣（下同）二十
    五元、影音光碟片每片四十五元之價格，向黃文忠（另經台灣板橋地方法院檢察
    署檢察官偵辦）購入如附表一、二所示未經上述公司合法授權而為不詳之人所擅
    自重製之盜版品。並基於意圖營利之概括犯意，自九十年八月五日起，連續在台
    北縣林口鄉下福村一三九之一號林口火力發電廠員工福利社及桃園縣工業區等處
    ，以音樂光碟片每片五十元、影音光碟片每片一百元之價格，設攤陳列、販賣盜
    版音樂光碟及電影光碟片予不特定人，侵害上開唱片及電影公司之著作權。迄至
    九十年九月七日下午六時許，在台北縣林口鄉林口火力發電廠員工福利社為警查
    獲，並扣得其所有供侵害他人著作權所用如附表一所示之非法重製音樂光碟三百
    五十六片及附表二所示之影音光碟片一百一十六片（扣押筆錄雖記載影音光碟片
    為一百四十二片，惟經本院當庭勘驗結果僅有一百二十八片；其中「美商三星影
    片股份有限公司」享有著作權被版之十片「聖經密碼戰」及「美商哥倫比亞公
    司」享有著作權被盜版之二片「龍吻」影音光碟片部分，因此十二片未據合法告
    訴，故未予加計，詳後述）及販售所得一千元。
二、案經滾石公司等公司訴由內政部警政署保安警察隊第二總隊報請臺灣板橋地方法
    院檢察署檢察官偵查起訴。
    理  由
一、右揭事實業據被告丙○○迭於警訊及偵審中坦承不諱，核與告訴代理人甲○○及
    乙○○指訴情節相符，並有附表所示之盜版音樂光碟片三百五十六片及影音光碟
    一百一十六片扣案可證。又上開音樂及影音光碟片分別係滾石公司、上華公司、
    豐華公司、華納公司、新力公司、福茂公司、魔岩公司、環球公司、艾迴公司、
    宇宙公司、博德曼公司、科藝百代公司及美商迪士尼公司、美商華納公司、美商
    福斯公司、美商環球公司、美商哥倫比亞公司、美商新線公司、美商米高梅公司
    及美商派拉蒙公司分別享有著作財產權之錄音及視聽著作，復有台北市政府營利
    事業登記證影本及經濟部公司執照影本各十一紙、正版音樂光碟封面包裝八十二
    紙、正版影音光碟片封面影本七紙、財團法人電影及錄影著作保護基金會鑑識報
    告一紙、美國國會圖書館著作權局著作權登記證影本十八紙及剪報等件在卷可憑
    ；而各該正版錄音帶或影音光碟封面均詳載其內錄歌曲或影片之出品、發行及權
    屬公司名稱、地址與「版權所有、翻印必究」等宣示字樣，就其權利已以通常之
    方法表示周知，依著作權法第十三條二項準用同條第一項規定，應推定滾石、華
    納等公司分別為附表所列各被侵害歌曲及影片之著作財產權人。事證明確，被告
    犯行堪以認定，應予依法論科。
二、核被告所為，係犯著作權法第九十三條第三款之違反同法第八十七條第二款以明
    知係侵害著作權之物意圖營利而交付之方法侵害他人著作權罪。其先後多次販賣
    盜版光碟犯行，時間緊接，所犯復為構成要件相同之罪名，顯係出於概括犯意反
    覆為之，為連續犯，應論以一罪，並加重其刑。爰審酌被告並無前科（見卷附臺
    灣高等法院檢察署刑案紀錄簡覆表），素行良好，犯罪後坦承犯行，已知悔悟及
    其犯罪之動機、手段、目的、所生之危害等一切情狀，量處如主文所示之刑，並
    諭知易科罰金之折算標準，以資懲儆。
三、扣案如附表一、二所示之盜版音樂光碟三百五十六片及盜版影音光碟片一百十六
    片係被告所有供犯罪使用之物；另扣案之一千元，則係被告因犯罪所得之物，應
    分別依刑法第三十八條第一項第二、三款之規定，宣告沒收。
四、公訴意旨另以：被告意圖營利於前揭時地販賣扣案之美商三星影片股份有限公司
    享有著作權之十片盜版「聖經密碼戰」影音光碟片及美商哥倫比亞公司享有著作
    權被盜版之二片「龍吻」部分，亦係觸犯著作權法第九十三條第三款之違反同法
    第八十七條第二款以明知係侵害著作權之物意圖營利而交付之方法侵害他人著作
    權罪嫌云云。惟查該等影音光碟片並未據該二公司授權財團法人電影及錄影著作
    保護基金會代理提出告訴，已經告訴代理人乙○○陳明在卷（見九十年十二月十
    三日審判筆錄），此部分欠缺追訴條件，惟因與前揭論罪科刑部分屬裁判上一罪
    ，故不另為不受理之諭知，附此敘明。
據上論斷，應依刑事訴訟法第二百九十九條第一項前段，著作權法第九十三條第三款
，刑法第十一條前段、第五十六條、第四十一條第一項前段、第三十八條第一項第二
款、第三款、罰金罰鍰提高標準條例第二條，判決如主文。
本案經檢察官馬中琍到庭執行職務
中    華    民    國      九十        年    十二      月  二十七      日
                                      臺灣板橋地方法院刑事第五庭
                                          法  官  林  玫  君
右正本證明與原本無異。
如不服本判決，應於判決送達後十日內，向本院提出上訴狀。
                                          書記官
中    華    民    國      九十        年    十二      月  三十一      日
著作權法第九十三條：
有左列情形之一者，處二年以下有期徒刑，得併科新臺幣十萬元以罰金：
一、侵害第十五條至第十七條規定之著作人格權者。
二、違反第七十條規定者。
三、以第八十七條各款方法之一侵害他人之著作權者。


司法院資訊處製作；財團法人民間司法改革基金會備份。
